# 同一控制下企业合并 - 股权置换账务及税务处理

提问人：杀 猪 卖妞 时间：2022-03-21 10:56:03
@chenyiwei 某国资委下属全资子公司B，C集团公司，现国资委决定将B公司持有的D公司的60%的股权，划转到C公司，同时将C公司20%的股权划转到B公司，请问BC公司怎么进行账务处理，金额怎么确认？（B公司对D公司初始投资成本为 100 万，划转基准日D公司净资产账面价值为 800 万元。）

回答人：chenyiwei
C公司按同一控制下合并处理。
B公司：（ 1 ）按照划出资产（D公司60%股权）对应的账面价值（个别报表层面）或账面净资产份额（合并报表层面）依次冲减资本公积、盈余公积、未分配利润。
（ 2 ）按照划入C公司的归母账面净资产（含划入B公司的影响）的20%作为对C的长投成本，同时贷记资本公积（资本溢价）。